Inventaris van de archieven van de Centrale Dienst van de Arbeidsvoorziening (1935) 1960-1969 (1972)
Nationaal Archief, Den Haag
- ARCHIEF VAN DE CENTRALE DIENST VAN DE DIRECTIE (LATER DIRECTORAAT-GENERAAL) VOOR DE ARBEIDSVOORZIENING, A.
  - STUKKEN BETREFFENDE BIJZONDERE ONDERWERPEN, 2
    - Taakuitvoering, 2.2
      - Openbare arbeidsbemiddeling, 2.2.08
        - (Beleids)inhoudelijke en organisatorische aangelegenheden, 2.2.08.01
          - Stukken betreffende de passende arbeid., 1960 - 1969; 735-738; 4 omslagen
            - Opstellen van voorschriften voor de HID's. 1960 - 1965, 735
            - Interpreteren van de voorschriften voor de HID's. 1966 - 1968, 737
            - Behandeling van bezwaarschriften over passende arbeid door de Raad van Beroep van bezwaarschriften. 1967 - 1968, 736
            - Opstellen van richtlijnen voor de hantering van de beoordelingsnormen. 1968 - 1969, 738
          - Stukken betreffende het opstellen van voorschriften met betrekking tot het verstrekken van gegevens aan derden., 1960 - 1969; 734; 1 omslag
          - Circulaire inzake het uitvoeren van voorschriften met betrekking tot het verlenen van arbeidsbemiddelilng en verstrekken van inlichtingen aan thuislozen, minuut en afschrift., 1961; 739; 1 omslag
          - Stukken betreffende het opstellen van voorschriften voor de inschrijving en verwijzing van werkzoekenden die uitgetrokken zijn volgens de Ziektewet., 1961 - 1963; 740; 1 omslag
          - Stukken betreffende de voorschriften voor het organiseren van de jeugdbemiddeling bij de GAB's in het kader van het samenspel tussen consulentschappen Jeugd met de (vak)secties van het Arbeidsbureau., 1962 - 1966; 741; 1 omslag
          - Stukken betreffende de reorganisatie van de arbeidsbemiddeling., 1963 - 1968; 1116; 1 omslag
          - Stukken betreffende het opstellen van richtlijnen voor het registreren van arbeidsmedische gegevens., 1968 - 1969; 742; 1 omslag
        - Sociale hulpverlening, 2.2.08.02
          - Stukken betreffende het project van de Manpower and Social Affairs Committee van de OESO over de sociale hulpverlening bij arbeidsbemiddeling., 1963 - 1967; 743-745; 2 stukken en 1 omslag
            - Verlenen van medewerking aan het opzetten van het project. 1963 - 1966, 743; omslag
            - Eindrapport. 1966, 744
            - Pilot-studie prof. G. Williams. 1966 - 1967, 745
          - Stukken betreffende het project 'consulent sociaal advies' in het kader van de sociale hulpverlening bij arbeidsbemiddeling., 1963 - 1968; 746-747; 1 pak en 1 omslag
            - Opzetten van het project bij de GAB's Groningen, Overijssel, Gelderland, Noord-Holland en Noord-Brabant. 1963 - 1968, 747; pak
            - Instellen en vergaderverslagen van de Begeleidingscommissie. 1966 - 1968, 746
        - Onderzoek, 2.2.08.03
          - Stukken betreffende het opstellen van het rapport Toetreding jeugdige landarbeiders, door de werkgroep Toetreding jeugdige landarbeiders, op verzoek van de Minister van SZV., 1962; 748; 1 omslag
          - Stukken betreffende het opzetten van een onderzoek naar de arbeidsbemiddeling op de GAB's bij grote ontslaggevallen., 1964; 749; 1 omslag
          - Proefschrift "Sociaal-geneeskundige aspecten van de arbeidsvoorziening in Nederland" door H.A. de Boer., 1965; 750; 1 stuk
          - Onderzoeksverslag Het effect van een speciale benaderingswijze bij moeilijk plaatsbare werkzoekenden in opdracht van DG Arbeidsvoorziening door drs. H.C.G. Zanders van het Instituut voor Arbeidsvraagstukken in Tilburg, met bijlagen., 1968; 751; 1 pak
        - Methodiek, 2.2.08.04
          - Stukken betreffende de bestudering van de bemiddelingsmethodiek door de werkgroep Bemiddelingsplan, onder voorzitterschap van de HID Zuid-Holland., 1959 - 1963; 752; 1 omslag
          - Stukken betreffende het instellen van een werkgroep tot bestudering van het begrip Niet te bemiddelen (groep) door het Bureau Bijzondere Bemiddeling., 1962 - 1963; 753; 1 omslag
          - Stukken betreffende het instellen van de werkgroep Methodiek Geschiktheidsindeling om het inzicht in de geschiktheid van werkzoekenden te vergroten., 1969; 754; 1 omslag
        - Samenwerking, 2.2.08.05
          - Stukken betreffende de samenwerking met het Gemeenschappelijk Administratiekantoor (GAK) bij de uitvoering van de door de bedrijfsverenigingen ingestelde vrijwillige verlengde ziekengeldregelingen., 1963 - 1965; 1154; 1 omslag
          - Stukken betreffende het verlenen van medewerking door de ambtenaren van het GAB als getuige-deskundigen aan beroepszaken interimwet invaliditeitsrentetrekkers., 1964 - 1966; 755; 1 omslag
          - Stukken betreffende het zitting nemen door functionarissen van DG ARBVO in Commissies van advies voor de uitvoering van de Algemene Bijstandswet., 1964 - 1968; 756; 1 omslag
          - Stukken betreffende het opstellen van voorschriften betreffende de samenwerking van DG ARBVO en uitvoerende organen van de WW., 1966 - 1969; 757; 1 omslag
        - Documentatie ten behoeve van de arbeidsbemiddeling, 2.2.08.06
          - Stukken betreffende het ontwikkelen van een nieuwe werkgeversdocumentatiekaart., 1968; 758; 1 omslag
        - Sectoraal, 2.2.08.07
          - Steenindustrie en bouwnijverheid, 2.2.08.07.1
            - Stukken betreffende het adviseren van de Minister van Volkshuisvesting en Bouwnijverheid (VB) over het in overeenstemming brengen van het bouwprogramma met de beschikbare arbeidskrachten in het kader van het subsidiebeleid in de bouwnijverheid door de Commissie van Advies van het Ministerie van VB., 1960 - 1964; 759-760; 2 omslagen
              - 1960, 759
              - 1961-1964, 760
            - Stukken betreffende het opstellen van voorschriften aan de GAB's over de oplegging door het Sociaal Fonds Bouwnijverheid van de plicht tot inschrijving van werknemers, die wegens hoogwateroverlast tijdelijk zonder werk zijn., 1961 - 1966; 761; 1 omslag
          - Landbouw en Visserij, 2.2.08.07.2
            - Stukken betreffende de voorbereiding van het regelen van de arbeidsvoorziening ten behoeve van de ontginning en exploitatie van de nieuwe polder Oostelijk Flevoland., 1959 - 1963; 762; 1 omslag
            - Stukken betreffende de voorbereiding en de vaststelling van maatregelen op het gebied van de arbeidsvoorziening in de landbouw, in samenwerking met het Landbouwschap., 1959 - 1966; 763-764; 2 omslagen
              - 1959-1960, 763
              - 1961-1966, 764
            - Stukken betreffende het opstellen van een personeelsvoorzieningsregeling voor de boeren in de Brabantse Biesbosch., 1960 - 1964; 765; 1 omslag
            - Stukken betreffende het voeren van overleg met landbouworganisaties over de toetreding van jeugdigen in de landbouw., 1961 - 1962; 766; 1 omslag
            - Stukken betreffende het beëindigen van de landbouwarbeidsvoorzieningsregeling (de zogenaamde A-regeling) en de totstandkoming van het stimuleringsbeleid personeelsvoorziening landbouw., 1962 - 1963; 767; 1 omslag
            - Stukken betreffende het opstellen van algemene richtlijnen in het kader van de instelling van de agrarische arbeidsmarktverkenning tot en met de landbouwtelling van mei 1968., 1962 - 1969; 768; 1 omslag
            - Stukken betreffende de beroepsovergang agrarische gezinsarbeidskrachten., 1963 - 1964; 769-771; 3 omslagen
              - Vergaderverslagen werkgroep. 1963, 771
                Taak: het adviseren over de beroepsovergang en de mogelijke betekenis voor de GAB's voor een zinvolle sociale begeleiding.
              - Instelling werkgroep Beroepsovergang agrarische gezinsarbeidskrachten. 1963 - 1964, 770
              - Circulaire aan de HID's over het verzenden van gegevens van agrarische gezinsarbeidskrachten in 1963. 1964, 769
            - Stukken betreffende het opzetten van werkprogramma's bij de GAB's ten behoeve van de arbeidsvoorziening in de landbouw., 1963 - 1964; 772; 1 omslag
            - Stukken betreffende het organiseren van een enquête over de seizoenarbeiders in de land- en tuinbouw, in samenwerking met het Landbouw Economisch Instituut (LEI)., 1963 - 1967; 773; 1 omslag
            - Stukken betreffende het opstellen van richtlijnen bij de toepassing van de CAO voor de Landbouwwerktuigen Exploiterende Ondernemingen in het kader van de inschrijving van seizoenarbeiders van dorsondernemingen, die gedurende een bepaalde tijd niet kunnen werken bij hun werkgever., 1966 - 1967; 774; 1 omslag
          - Scheepvaart en havens, 2.2.08.07.3
            - Stukken betreffende het onderzoeken van de havenarbeidersreserve in Amsterdam en Rotterdam door de Stichting Sociologisch Onderzoek in de Rotterdamse en Amsterdamse Haven (SORAM)., 1957 - 1969; 775; 1 omslag
            - Stukken betreffende het opstellen van voorschriften met betrekking tot de keuring van zeevarende naar aanleiding van wijzigingen in het keuringsreglement van het Schepelingenbesluit., 1958 - 1960; 776; 1 omslag
            - Stukken betreffende de viering van het 50-jarig bestaan van de scheepvaartbemiddeling in februari 1964 GAB Rotterdam., 1963 - 1964; 777; 1 omslag
            - Stukken betreffende het opstellen van richtlijnen voor de toepassing van de belangstellingstest voor leerlingen eindklasse ULO of voor 15/16-jarige leerlingen., 1964 - 1967; 778; 1 omslag
            - Stukken betreffende het onderbrengen van het centrale punt voor de bemiddeling van baggerpersoneel bij het GAB Dordrecht., 1965 - 1969; 779; 1 omslag
            - Stukken betreffende het opstellen van voorschriften door het GAB Rotterdam voor de arbeidsbemiddeling van zeelieden voor Engelse schepen n.a.v. de staking van Engelse zeelieden., 1966; 780; 1 omslag
            - Stukken betreffende overleg met het Ministerie van Verkeer en Waterstaat over de tewerkstelling van buitenlandse bemanningsleden op Nederlandse schepen., 1967 - 1968; 781; 1 omslag
            - Stukken betreffende het onderzoeken van de havenarbeidersreserve in Rotterdam, in samenwerking met de Stichting Samenwerkende Havenbedrijven., 1967 - 1969; 782; 1 omslag
          - Overheid, 2.2.08.07.4
            - Stukken betreffende de samenwerking met Bureau Personeelsvoorziening van de Rijksoverheid., 1958 - 1966; 783; 1 omslag
          - Horeca en amusement, 2.2.08.07.5
            - Stukken betreffende de invulling en indiening van opgaven "kennisgeving van verwijzing" bij bemiddeling van artiesten en musici., 1950 - 1960; 1156; 1 omslag
            - Stukken betreffende het adviseren over het afschaffen van de boventalligheidsregeling door de Subcommissie van Advies voor de Amusementskunst., 1959 - 1960; 784; 1 omslag
            - Stukken betreffende het opstellen van richtlijnen voor de bemiddeling van personeel naar horecabedrijven., 1960 - 1969; 785; 1 omslag
            - Stukken betreffende het opstellen van richtlijnen voor de bemiddeling van seizoenkrachten in de horeca-sector in de wintermaanden naar aanleiding van een uitspraak van de Centrale Raad van Beroep in Utrecht., 1961; 786; 1 omslag
            - Stukken betreffende de behandeling van klachten over de bemiddeling van artiesten en musici door de GAB's., 1962 - 1963; 787-788; 2 omslagen
              - Klacht van de heer H. IJzerdraat over de bemiddeling van zijn orkest The Western Jazz Group door het GAB te Amsterdam. 1962 - 1963, 788
              - Klacht van de heer Witteman namens het artiestenbemiddelingsbureau Vecta. 1962 - 1963, 787
            - Stukken betreffende het opzetten van regionale punten voor de bemiddeling van personeel voor horecabedrijven., 1963 - 1969; 789; 1 omslag
        - Categoraal, 2.2.08.08
          - Jongeren, 2.2.08.08.01
            - Stukken betreffende het opstellen van richtlijnen voor leerplichtige kinderen die vakantie-arbeid verrichten., 1960 - 1970; 790; 1 omslag
            - Stukken betreffende het voeren van overleg met landbouworganisaties over de toetreding van jeugdigen in de landbouw., 1961 - 1962; 766; 1 omslag
            - Stukken betreffende het opstellen van het rapport Toetreding jeugdige landarbeiders, door de werkgroep Toetreding jeugdige landarbeiders, op verzoek van de Minister van SZV., 1962; 748; 1 omslag
            - Stukken betreffende het opstellen van richtlijnen voor de HID's ten aanzien van de bemiddeling van leerplichtige kinderen wanneer dat in strijd is met de Arbeidswet 1919., 1964 - 1969; 791; 1 omslag
          - Vrouwen, 2.2.08.08.02
            - Stukken betreffende het opzetten van een proef met betrekking tot de tewerkstelling van vrouwen in "gebroken werktijden" bij zeven GAB's., 1961 - 1963; 792; 1 omslag
            - Stukken betreffende het invoeren van een integratie van een vrouwen- en mannenbemiddeling bij de GAB's., 1961 - 1964; 793; 1 omslag
            - Nota betreffende de opinie van werkgevers en werkneemsters over de arbeid van de gehuwde oudere vrouw., 1962; 794; 1 omslag
            - Stukken betreffende de reactie van het RAB op het rapport Fabrieksmatige arbeid door vrouwelijk personeel van P. Graafsma te Leeuwarden., 1962; 795; 1 omslag
            - Stukken betreffende een onderzoek inzake Arbeid buitenshuis door vrouwen met gezinsverantwoordelijkheid door dr. Mary Zeldenrust-Noordanus., 1962 - 1965; 796-797; 1 omslag en 1 stuk
              - Starten van het onderzoek. 1962 - 1965, 796
              - Rapport en bijlage met tabellen. 1964, 797
            - Stukken betreffende de reactie van het RAB op de OESO-regeling (subject 20-15) Werkuren voor vrouwen met gezinsverantwoordelijkheid., 1963 - 1964; 798; 1 omslag
            - Stukken betreffende het organiseren van een enquête met betrekking tot de tewerkstelling van vrouwen in "gebroken werktijden" door acht GAB's in de periode 5 augustus - 4 oktober 1963., 1963 - 1964; 799; 1 omslag
            - Stukken betreffende de rapporten:, 1965; 800-801; 2 omslagen
              Enige aspecten van de beroepsarbeid van de gehuwde vrouw in het bedrijfsleven (onderzoek bij acht GAB's)
              Verkenning van de problematiek rond de arbeid in gebroken werktijden voor vrouwen (onderzoek bij acht GAB's)
              Arbeid buitenshuis door vrouwen met gezinsverantwoordelijkheid.
              - Reacties van de HID's. 1965, 800
              - Besprekingen omtrent het beleid over arbeid van gehuwde vrouwen. 1965, 801
            - Stukken betreffende de Interdepartementale Werkgroep Vrouwenarbeid., 1967 - 1969; 802, 1157; 2 omslagen
              - Instelling en de benoeming van leden van de werkgroep. 1967 - 1969, 802
              - Vergaderstukken. 1967 - 1969, 1157
          - Ouderen, 2.2.08.08.03
            - Nota betreffende de bejaardenproblematiek, opgesteld door de Departementale Werkgroep Arbeid van Bejaarden., 1965; 803; 1 omslag
            - Stukken betreffende het uitvoeren van een verkennend onderzoek naar de bemiddeling van oudere arbeidskrachten in Nederland., 1966; 804; 1 omslag
            - Stukken betreffende een adviesaanvraag aan de SER over het Arbeidsvoorzieningsbeleid ten aanzien van de oudere arbeidskrachten., 1967 - 1968; 805; 1 omslag
            - Stukken betreffende het aanbieden van de nota Oudere arbeidskrachten van de directeur-generaal van de Arbeidsvoorziening aan de Commissie Arbeidsmarktpolitiek van de SER., 1967 - 1969; 806; 1 omslag
          - Mindervaliden, 2.2.08.08.04
            - Stukken betreffende de samenwerking van het Rijksarbeidsbureau met de Nederlandse Vereniging tot bevordering van de arbeid voor onvolwaardige arbeidskrachten (AVO) ten behoeve van de arbeidsbemiddeling van mindervaliden., 1942 - 1964; 1193; 1 omslag
            - Stukken betreffende het opstellen en wijzigen van richtlijnen omtrent de bemiddeling van mindervaliden., 1949 - 1963; 807; 1 omslag
            - Stukken betreffende de instelling van de werkgroep tot onderzoek naar de mogelijkheden van plaatsing van mindervaliden in de Rijksoverheid., 1958 - 1960; 808; 1 omslag
            - Stukken betreffende de bespreking van het overzicht van de in 1959 geplaatste blinden, van het Bureau Bijzondere Bemiddeling., 1960; 809; 1 omslag
            - Stukken betreffende de instelling en vergaderingen van de werkgroep Bijzondere Bemiddeling (onder voorzitterschap van de heer Van Breukel) door de directeur van het RAB., 1963; 810; 1 omslag
            - Stukken betreffende het analyseren van functies door de werkgroep onderzoek blindenberoepen (op middelbaar niveau)., 1963 - 1966; 811; 1 omslag
            - Stukken betreffende het herstructureren van de bijzondere bemiddeling., 1963 - 1968; 812; 1 omslag
            - Stukken betreffende het opstellen van richtlijnen voor de honorering van artsen en specialisten bij het verstrekken van inlichtingen., 1964; 813; 1 omslag
            - Stukken betreffende voeren van overleg met de Sociale Verzekerings Bank en de Raden van Arbeid over de plaatsbaarheid van mindervaliden in verband met de uitvoering van de Interimwet Invaliditeitsrentetrekkers., 1965 - 1966; 814; 1 omslag
            - Stukken betreffende de instelling, verslagen en het rapport maatschappelijke inpassing debielen van de werkgroep maatschappelijke inpassing van debielen., 1965 - 1967; 816; 1 omslag
            - Stukken betreffende het voeren van overleg met de GMD om tot een samenwerking te komen., 1965 - 1967; 815; 1 omslag
            - Stukken betreffende de bespreking van de nota Werkwijze en bezetting Consulentschappen Bijzondere Bemiddeling met de HID's., 1966; 817; 1 omslag
            - Resocialisering van de psychiatrische patiënt, in het bijzonder voor wat betreft de ervaringen met het sociaal-psychiatrisch sluisinternaat Zuidbuurhoeve te Vlaardingen door H.J. Steenhouwer., 1967; 819; 1 stuk
            - Stukken betreffende het opstellen van een analyse van de plaatsingsfactor van werkgroep van het RAB Gelderland in het kader van de bemiddeling van mindervaliden., 1967; 818; 1 omslag
            - Stukken betreffende het onderzoek naar de gevolgen van de automatisering op de beroepsmogelijkheden voor blinden door drs. J.W. Jansen., 1968; 820; 1 omslag
          - Academici, 2.2.08.08.05
            - Stukken betreffende het (re)organiseren van de bemiddeling van het hoger personeel (academici)., 1961 - 1965; 821; 1 omslag
            - Stukken betreffende de bemiddeling van academici., 1962 - 1964; 822-823; 1 stuk en 1 omslag
              - Onderzoek naar de resultaten van de bemiddeling van academici. 1962, 822
              - Onderzoeksrapport naar de academisch gevormden in beroep en bedrijf door de Afdeling Research. 1964, 823
          - (ex)Militairen, 2.2.08.08.06
            - Stukken betreffende de totstandkoming van richtlijnen ten behoeve van de arbeidsbemiddeling van mindervalide (ex)militairen., 1948 - 1960; 1194; 1 omslag
            - Stukken betreffende het voeren van overleg met het Ministerie van Defensie betreffende de bemiddeling van overcomplete officieren en onderofficieren., 1963 - 1970; 824; 1 omslag
            - Stukken betreffende het adviseren aan de Minister van SZV over de bemiddeling voor de NAVO in het kader van de vestiging in Limburg., 1966 - 1967; 825; 1 omslag
          - (ex)Gedetineerden en delinquenten, 2.2.08.08.07
            - Stukken betreffende het voeren van overleg met de HID's en het Ministerie van Justitie over de bemiddeling van reclassanten., 1962 - 1967; 826; 1 omslag
          - Gerepatrieerden en Ambonezen, 2.2.08.08.08
            - Stukken betreffende het aantrekken van adviseurs ten behoeve van de arbeidsbemiddeling van gerepatrieerden., 1955 - 1963; 1158; 1 omslag
            - Stukken betreffende het adviseren aan de regering over het beleid van de arbeidsinpassing en toelating van Spijtoptanten en zogenaamde Maatschappelijke Nederlanders., 1959 - 1963; 827; 1 omslag
            - Stukken betreffende het beschrijven van de algemene richtlijnen voor de inschrijving van gerepatrieerden op de GAB's in het kader van de beantwoording van Kamervragen van de heer Scheps., 1960; 828; 1 omslag
            - Stukken betreffende het informeren van de HID's over de bemiddeling van Ambonezen., 1961; 829; 1 omslag
            - Circulaire over de naleving van de voorschriften die gelden bij de bemiddeling voor de gerepatrieerden met een middelbare of hogere opleiding., 1962; 830; 1 omslag
            - Stukken betreffende het opstellen van richtlijnen voor de HID's over de activiteiten met betrekking tot de bemiddeling van gerepatrieerden uit Nieuw-Guinea., 1962 - 1964; 831; 1 omslag
          - Vluchtelingen, 2.2.08.08.09
            - Verslag Hongaarse vluchtelingen in Nederland 1956-1961 van de Stichting Nederlandse Federatie voor Vluchtelingenhulp., 832; 1 omslag
          - Religieuzen, 2.2.08.08.10
            - Stukken betreffende de bemiddeling van ex-priesters en religieuzen., 1967 - 1970; 833; 1 omslag
          - Statistiek, 2.2.08.08.11
            - Stukken betreffende het opstellen en wijzigen van voorschriften voor het maken van de statistische overzichten, door de GAB's, van ingeschreven werklozen en vacatures., 1947 - 1967; 834; 1 omslag
            - Stukken betreffende het opstellen en wijzigen van voorschriften voor het genereren van statistische gegevens met betrekking tot de ingeschreven werkzoekenden en vacatures per gemeente., 1947 - 1968; 835; 1 omslag
            - Stukken betreffende de statistische overzichten van de arbeidsbemiddeling van gerepatrieerden en Molukkers., 1951 - 1965; 836-837; 2 omslagen
              - Opstellen en wijzigen van richtlijnen voor de overzichten. 1951 - 1965, 836
              - Maand- en kwartaaloverzichten over de jaren 1959 - 1965. 1959 - 1965, 837
            - Statistiek inzake de plaatsing van weduwen in verband met een herziening van de Algemene Weduwen- en Wezenwet., 1959 - 1965; 838; 1 omslag
            - Stukken betreffende het invullen van gegevens voor het CBS van het aantal ingeschreven werkzoekenden en vacatures per bedrijfsklasse en beroep., 1959 - 1968; 839-843; 5 omslagen
              - 1959-1961, 839
              - 1962-1963, 840
              - 1964-1965, 841
              - 1966-1967, 842
              - 1968, 843
            - Stukken betreffende de voorbereiding om te komen tot statistische gegevens van werkzame personen., 1961 - 1967; 844; 1 omslag
            - Stukken betreffende het invullen van gegevens voor het CBS van de ingeschreven werklozen naar leeftijd en duur der inschrijving., 1962 - 1968; 845; 1 omslag
            - Stukken betreffende de statistische gegevens met betrekking tot de resultaten van de bemiddeling van artiesten en musici., 1962 - 1969; 846-847; 2 omslagen
              - Opstellen van voorschriften voor het genereren van statistische gegevens. 1962 - 1966, 846
              - Opstellen van statistische overzichten. 1962 - 1969, 847
            - Stukken betreffende het hanteren van de seizoencorrectiemethode voor de landelijke cijfers van geregistreerde arbeidsreserve en vacatures., 1965 - 1969; 848; 1 omslag
            - Stukken betreffende het opstellen van statistische overzichten met betrekking tot de plaatsing van zeevarenden over de periode 1964 - 1968., 1966 - 1968; 849; 1 omslag
            - Statistische maandoverzichten van de geregistreerde arbeidsreserve en vacatures naar mannelijk en vrouwelijk personeel per rayon., 1967 - 1968; 853-854; 2 omslagen
              - 1967, 853
              - 1968, 854
            - Statistische maandoverzichten van de vacatures naar aard van het bedrijf over de jaren 1967 - 1968., 850; 1 omslag
            - Statistische maandoverzichten van de geregistreerde arbeidsreserve van jongeren onder de 19 jaar over de jaren 1952 - 1968., 1967 - 1969; 851-852; 2 omslagen
              - Over de jaren 1952-1967. 1967 - 1968, 851
              - Over het jaar 1968. 1968 - 1969, 852
            - Rapport getiteld Statistiek werkzame personen 1964, dat is samengesteld door een werkgroep van het CBS., 1970; 855; 1 omslag
        - Intergewestelijk, 2.2.08.09